Inventaris van het archief van de familie Van Panthaleon van Eck, 1398-1946
Nationaal Archief, Den Haag
- HET FAMILIE-ARCHIEF VAN PANTHALEON VAN ECK., A.
  - Algemene Stukken., I.
    - Requesten betreffende admissie tot de Ridderschap, ingediend door onderscheidene leden van het geslacht Van Eck. Met bijlagen., 17de en 18de eeuw; 1; 1 portefeuille
      Ten slotte willen wij in het kort de voorwaarden vermelden waaraan moest worden voldaan om als lid van de Ridderschap verschreven of als ambtsjonker toegelaten te kunnen worden. Het laatste ging meestal aan het eerste vooraf en hoewel de ambtsjonkers uit hoofde van hun functie niet noodzakelijk tevens lid van de Ridderschap waren, zoo waren toch velen van hen gelijktijdig lid van dit colle Ieder kwartier had op dit gebied zijn eigen bepalingen, vervat in een reglement. Voor het kwartier van de Veluwe bestond een zoodanig stuk uit 1619, dat in latere jaren steeds geamendeerd, ten slotte bij resolutie van den kwartierdag van 3 September 1675 door een nieuw reglement werd vervangen, dat op zijn beurt nog eenige malen werd gewijzigd. Wij besluiten thans dit overzicht met het citeeren van dit reglement van 1675 en van eenige der belangrijkst wijzigingen:
      Reglement op de verschrijving van de Ridderschap van Veluwe in des Quartiers Vergadering van 3 September 1675. Door den Stadhouder geapprobeerd 22 Januari 1677.
      Eerstelijk sullen diegeene soo pretendeeren en versoeken verschreeven te worden, moeten zijn van de waere Christel. Gereformeerde Religie, en daervan professie doen, hebbende den ouderdom van 22 jaeren.
      Sullen in geenen eedt van eenige uytheemsche Heeren, Princen of Staeten moogen zijn.
      En sullen sigh aengeeven aen Extraordinaris ende ordinaris Heeren Gedeputeerden op het verhoor van den Ontfanger Generael groote Rekeninge vergaedert.
      Ende aldaer met behoorlijk bewijs doen blijken en bewijsen dat sij gesprooten zijn uyt oude Adelijke stam ende afkomste, ende dat haere voorouders alhier, of elders daer de Ridderschap een staat in de Regeringe maekt, voor de jaere 1500 als Riddermatigh op Lants en Quartiers Vergaederinge zijn verschreeven geweest.
      Ende die sigh alsoo gequalificeert hebben, sullen moeten geërft zijn, en in eygendom besitten 25 morgen lants ofte meer in een Ampt geleegen bijeen ofte bij eenen Pachter konnen gebruykt worden, die waerdigh 12000 Daelders. (% In 1711 werd bepaald dat het goed vrij en onbezwaard moest zijn en niet mocht worden bezwaard of vervreemd zonder toestemming van de Ridderschap. Het nader reglement van 1721 bevat bepalingen over de estimatie van het goed. %)
      Uytheemsche persoonen gequalificeert als booven, uyt andere Provintien off Quartieren koomende, en alhier aen Adelijke Persoonen koomende te trouwen, sullen onder de Ridderschap deeses Quartiers meede verschreeven en geadmitteert konnen worden, mits dat sij uytbrengen dat de Riddermaetigen deeses Quartiers in de Plaetsen en Quartieren daer sij van daen koomen, op soodaenige conditien en qualificatien, als men hier doet, meede sullen verschreeven, en onder de Ridderschap geadmitteert, aengenomen werden; dogh sullen geen charges moogen pretenderen of bedienen ten waere sij ses jaeren fixum domicilium hadden gehouden in 't Quartier. (% In 1711 werd tevens bepaald dat deze personen hun afstamming moesten bewijzen van een familie, die vóór het jaar 1500 als riddermatig werd beschouwd. %)
      Sullen ook geene persoonen tot Ampts Jonckeren in de Ampten verschreeven ofte aengenoomen moogen worden, als die tot mondige jaeren (% In 1711 behaald op 20 jaren en in 1732 aangevuld met de woorden "die professie doen van de waere Christelijke Gereformeerde Religie." %) gekoomen zijn, die hier in 't Quartier fixum domicilium (% Bij resolutie van 5 Februari 1701 werd bepaald dat: "ymant tot Ampts Joncker geadmittert zijnde, fixum domicilium binnen dit Quartier altoos sal moeten blijven houden, dat is niet alleen vuur en ligt in een gehuurde caemer te laeten opgaen, maer effective den meesten tijt van 't jaer in 't selve te woonen, bij poene van andersints zijne comparitie als Ampts Joncker te hebben verwerkt." %) houden, ende sullen sigh dezelve aen de Ampts Jonckeren van het Ampt, daer sij geërft en gegoet zijn, aengeven en betoonen haere qualificatien in den bloede en goede als hier booven, en sullen de stucken als dan in handen van den officier (% De richter van Arnhem en Veluwezoom. %) gegeeven worden, om ter naester Vergaederinge van 't Quartier aen de alinge Ridderschap rapport doen, en de stucken aen deselve overleeveren.
      En sullen alle Riddermaetigen ende Jonckeren, nu in verschrijvinge zijnde, en naemaels daer inne koomende bij Adelijke eere en trouwe in plaetse van Eede sigh onderlingh belooven, gelijk sij doen mits deesen, boovenstaende ordre in alle haere pointen en deelen te observeeren. Ook het regt en interesse van de Ridderschap voor te staen en mainteneeren teegens alle en een ijder die hier teegens souden willen doen. En sal sijn Hoogheyt als onzen genaedigen Heer Erf Stadhouder versogt en gebeeden worden, deese onse goede intentie en Reglement te willen approbeeren en maintineeren.
      Aldus gedaen bij de Heeren van de Ridderschap den 3 September 1675
      's-Gravenhage, Juni 1949.
      Zie navolgende specificatie.
      - Request van Lubbert van Eck tot Nergena, gericht tot de leden van de Ridderschap van de Veluwe, als ambtsjonkers te Ede vergaderd, houdende verzoek om als ambtsjonker In het ambt Ede te worden toegelaten. Met appointement. Zutphen. 11 April 1688, 1; 1 stuk
        Met bijlagen 5 - 8.
        Niet ingewilligd.
      - "Recueil uyt het Request van de Heer Lubbert van Eck tot Nergena, gepraesenteert aen de Ridderschap van Veluwen." (17de eeuw), 2; 1 stuk
      - "Inventaris van stucken gevoeght bij de Deductie oft genealogie van den Hr. Lubbert van Eck tot Nergena, overgegeven aen Haer Ed. Mog. de Heeren van de Ridderschap in Veluwen, althans tot Ede als Ampts Jonckeren vergadert." (17de eeuw), 3; 1 stuk
      - "Ridderschap van Nijmegen sedert 1593 in de Lantdags-Recessen." (17de eeuw), 4; 1 stuk
      - "Afcomst van die Van Eck." (17de eeuw), 5; 1 stuk
        Een niet geheel compleet afschrift van nr. 9, van andere hand.
      - Kwartierstaat van 16 kwartieren van Lubbert van Eck, zoon van Diederik van Eck en van Josina van Sallandt. (17de eeuw), 6; 1 stuk
      - Doopextract van Lubbert, zoon van den Heer Gouverneur Lubbert van Eck en van Adriana Sophia van Utenhoven, gedoopt te Emmerik, 1 Juni 1655. Emmerik. 10 Mei 1687, 7; 1 stuk
      - Verklaring van den griffier van het vorstendom Gelre en de graafschap Zutphen, volgens welke de naam van Roelof van Eck, te Maurik, voorkomt in het Ridderboek van 1555, op de Kanselarij berustende. 19 December 1598, 8; 1 stuk
      - "Afcomste van die Van Eck (Genealogie vant out Adelyck en Riddermatich geslacht van die H. H. ende Jonckheeren van Eck inden Furstendom Gelre ende Stichte van Utrecht)." (17de eeuw), 9; 1 stuk
        Hierop een aanteekening van andere hand: Pampiren die van Uttreght sijn gecoomen, om ons te bedinen tot de verschrijvinge van de Ridderschap.
        De tekst van dit geschrift ie gepubliceerd door J. Anspach in de Geldersche Volks-almanak, 41ste jaargang (1875), pag. 8 e.v. onder den titel: Het familieverhaal der Panthaleons.
      - "Afcomst van die Van Eck." (17de eeuw), 10; 1 stuk
        Een niet geheel compleet afschrift van nr. 9, van dezelfde hand als nr. 5.
      - Request van Johan Karel van Eck tot Nergena, gericht tot de "Jonckeren ende Riddermatigen des Ampts Ede", houdende verzoek om als ambtsjonker in het ambt Ede te worden toegelaten. Met appointement. Arnhem. 27 Januari 1700, 11; 1 stuk
        Met bijlagen 12 - 69.
      - Attestatie van lidmaatschap der christelijke gereformeerde religie ten behoeve van Johan Karel van Eck tot Nergena, afgegeven door Lud. van Arrel. Bennekom. 11 October 1699, 12; 1 stuk
        Ludovicus ab Arrel was predikant te Bennekom van 1679 tot zijn overlijden in 1701.
      - Acte van aanstelling voor Johan Karel van Eck tot kolonelcommandant over het regiment van den prins van Nassau Saarbrücken. Kensington. 27 Maart 1697. Copie (ca. 1700), 13; 1 stuk
      - Verbondsbrief van hertog Arnold van Gelre met de in 1436 verbonden Ridderschap en Steden van de kwartieren van Nijmegen, Zutphen en Arnhem. 31 Mei 1441, 14; 2 stukken
        17de eeuwsche gewaarmerkte afschriften uit een Register van Sententiën, destijds berustende in de Kanselarij van Gelderland
        Het origineele charter was oorspronkelijk bestemd om als transfix aan den verbondsbrief van 1436 te worden gehecht.
        De tekst is gepubliceerd in: Nyhoff, Gedenkwaardigheden uit de geschiedenis van Gelderland, deel IV, pag. 178.
      - "Corte recuil en genealogie van de familie van de Heer Johan Carl van Eck tot Nergena uijt de overgeleverde deductie geformeert." (ca. 1700), 15; >1 stuk
        Met als bijlage kwartierstaat van Lubbert van Eck van zestien kwartieren
      - Extract uit de huwelijksvoorwaarden tusschen Lubbert van Eck, sergeant-majoor en kapitein, en Adriana Sophia van Utenhove, dochter van den huize Kellenburch. Emmerik. 20 Juli 1651. (ca. 1700), 16; 1 stuk
      - Extract uit de huwelijksvoorwaarden tusschen Diederik van Eck en Josina van Sallandt, wed. van Lubbert Torck. 23 Febr. 1588. (ca. 1700), 17; 1 stuk
      - Extract uit de akte van scheiding van de nalatenschap van Josina van Sallandt, tusschen Johan Torck, Andries van Golstein en zijn echtgenote Johanna Torck, Lubbert Torck en Diederik van Eck voor zijn kinderen Lubbert en Sibilla. 1 Oct. 1612. (ca. 1700), 18; 1 stuk
        Johan Torck (geh. m. Ermgard van Wijlich van Kervendonck), Johanna Torck (geh. m. Andries van Golstein) en Lubbert Torck (geh. m. Hendrina en vervolgens met Jacoba van Arnhem) waren kinderen uit het eerste huwelijk van Josina van Sallandt (met Lubbert Torck, overl. 28 Juli 1586).
      - Verklaring van Alexander Schimmelpenninck van der Oye, eersten raad en rekenmeester van Gelderland, en Hendrik Verstegen, secretaris van de stad Arnhem, afgelegd op verzoek van Lubbert van Eck, gouverneur van de stad Emmerik, volgens welke laatstgenoemde is een wettige zoon van wijlen Diederik van Eck, burgemeester van Arnhem, en van Josina van Sallandt, en dezen tevens een dochter hebben gehad, genaamd Sibilla, die gehuwd was met wijlen Joost van Haeften. Arnhem. 25 Maart 1657, 19; 1 stuk
      - Beschrijvingsbrief aan Diederik van Eck voor een vergadering te Oosterhout op 8 Juni 1590 met dijkgraaf en ambtsjonkers van Overbetuwe. Malburgen. 7 Juni 1590, 20; 1 stuk
      - Beschrijvingsbrief aan Diederik van Eck voor een vergadering te Bemmel op 5 Juli 1591, betreffende den dijk aldaar, met den dijkgraaf van Overbetuwe en leden van de Ridderschap. Gent. 2 Juli 1591, 21; 1 stuk
      - Beschrijvingsbrief aan Diederik van Eck, woonachtig op De Parck, voor een vergadering van de Ridderschap te Nijmegen op 9 November 1591, waarin een voordracht zal worden opgemaakt van twee à drie adellijke personen, waaruit een ambtman van Overbetuwe zal worden gekozen, wegens den slechten toestand van de dijken aldaar. Nijmegen. 3 November 1591, 22; 1 stuk
      - Beschrijvingsbrief aan Diederik van Eck voor een vergadering te Bemmel op 26 Juni 1592, betreffende de dijken aldaar, met den ambtman en dijkgraaf van Overbetuwe, leden van de Ridderschap en vertegenwoordigers der steden. Leuven. 20 Juni 1592, 23; 1 stuk
      - Beschrijvingsbrief aan Diederik van Eck voor een vergadering te Bemmel op 18 Mei 1592, betreffende de dijken aldaar, met den ambtman en dijkgraaf van Overbetuwe, leden van de Ridderschap en vertegenwoordigers der steden. Leuven. 11 Mei 1592, 24; 1 stuk
      - Beschrijvingsbrief aan Diederik van Eck, burgemeester van Arnhem, voor een zitting van het Apellationsgericht op den Praest te Arnhem op 15 October 1617, waaraan deel te nemen als lid van de Ridderschap. Bemmel. 11 September 1617, 25; 1 stuk
      - Beschrijvingsbrief aan Diederik van Eck voor een zitting van het Apellationsgericht op den Praest te Arnhem op 14 November 1627, waaraan deel te nemen als lid van de Ridderschap en geërfde in Overbetuwe. Hemmen. 29 October 1627, 26; 1 stuk
      - Extract uit het reces van den landdag te Nijmegen, in Februari 1595 gehouden, volgens hetwelk Diderick van Gent, uit het kwartier van Nijmegen, op dezen landdag aanwezig was. (ca. 1700), 27; 1 stuk
        Blijkens het request zelve (nr. 11) werd bedoeld te bewijzen dat Diederik van Eck op dezen landdag tegenwoordig was.
      - Extract uit het raadssignaat der stad Arnhem, volgens hetwelk Diederik van Eck op 25 en 26 Januari 1592 als raadsvriend voorkomt. (ca. 1700), 28; 1 stuk
      - Extract uit het reces van den kwartierdag van het kwartier van de Veluwe, in Augustus 1602 te Arnhem gehouden, volgens hetwelk Diederik van Eck bij besluit van 12 Augustus 1602 als riddermatig dient te worden erkend. (17de eeuw), 29; 1 stuk
        Zie nr. 86 en afschrift nr. I.
      - Extract uit het Ridderboek van het kwartier van de Veluwe, volgens hetwelk Diederik van Eck, te Arnhem, krachtens resolutie van 12 Augustus 1602 als riddermatig wordt erkend. (17de eeuw), 30; 1 stuk
      - Beschrijvingsbrief aan Diederik van Eck voor den landdag der Staten van Gelderland te Nijmegen op 14 Maart 1604 e.v. Arnhem. Gedrukt. 28 Februari 1604, 31; 1 stuk.
      - Beschrijvingsbrief aan Diederik van Eck voor den landdag der Staten van Gelderland te Arnhem op 29 Januari 1605 e.v. Arnhem. Gedrukt. 7 Januari 1605, 32; 1 stuk
      - Extracten uit kwartier- en landdagrecessen, volgens welke Diederik van Eck, als lid van de Ridderschap van het kwartier van de Veluwe, tegenwoordig was bij de vergaderingen van 1604 en 1605. (ca. 1700), 33; 1 stuk
      - Beschrijvingsbrief aan Diederik van Eck voor den kwartierdag van het kwartier van de Veluwe te Arnhem op 24 Maart 1606 e.v. Arnhem. 17 Maart 1606, 34; 1 stuk
      - Extracten uit kwartier- en landdagrecessen, volgens welke Diederik van Eck, als lid van de Ridderschap van het kwartier van de Veluwe, tegenwoordig was bij de vergaderingen van 1606 en 1609. (ca. 1700), 35; 1 stuk
      - Beschrijvingsbrief aan Diederik van Eck voor den landdag der Staten van Gelderland te Arnhem op 20 Mei 1619 e.v. Arnhem. 27 April 1619, 36; 1 stuk
      - Beschrijvingsbrief aan Diederik van Eck voor den landdag der Staten van Gelderland te Nijmegen op 8 Juni 1625 e.v. Arnhem. Gedrukt. 23 Mei 1625, 37; 1 stuk
      - Beschrijvingsbrief aan Diederik van Eck voor den landdag der Staten van Gelderland te Arnhem op 28 Januari 1629 e.v. Arnhem. Gedrukt. 8 Januari 1629, 38; 1 stuk
      - Beschrijvingsbrief aan Diederik van Eck voor den landdag der Staten van Gelderland te Zutphen op 19 Mei 1630 e.v. Arnhem. Gedrukt. 30 April 1630, 39; 1 stuk
      - Beschrijvingsbrief aan Diederik van Eck voor den landdag der Staten van Gelderland te Nijmegen op 25 Mei 1613 e.v. Arnhem. Gedrukt. 7 Mei 1613, 40; 1 stuk
      - Extracten uit de desbetreffende recessen, volgens welke Diederik van Eck, als lid van de Ridderschap van het kwartier van de Veluwe, aanwezig was op de landdagen der Staten van Gelderland, gehouden te Zutphen 1609, Nijmegen 1609, 1612, Arnhem 1614, Nijmegen 1620, Arnhem 1621, Nijmegen 1622, Zutphen 1624, Arnhem 1629, Nijmegen 1631, alsmede op den kwartierdag van het kwartier van de Veluwe te Nijkerk 1612. (ca. 1700), 41; 1 stuk
      - Attestatie van Steven van Eck Dirksz., waarbij deze op verzoek van Roelof van Eck verklaart dat Wolter van Eck Loefsz. en Dirk van Eck Dirksz. broederskinderen zijn geweest en dat Roelof van Eck in het bezit is van een erftins, die hij via zijn vader en grootvader (resp, Dirk III en Dirk II van Eck), van Dirk I van Eck heeft geërfd. Maurik. 19 Januari 1572, 42; 1 stuk
        Zie afschrift nr. II.
      - Attestatie van Johan en Albert van Hattem, waarbij dezen ten behoeve van de neven Roelof en Herman van Eck verklaren dat Dirk van Eck (Roelofs vader) en Steven van Eck (Hermans vader) broeders zijn geweest en dat zij behooren tot het geslacht Van Eck, dat een wapen en een helm voert. Voorts dat Roelof van Eck van zijn vader Dirk (den ouderen broeder van Steven) een thijns heeft geërfd. 26 Maart 1569, 43; 1 stuk
        Zie afschrift nr. III.
      - Attestatie van Johanna van der Steege, moeder-overste van het Sint Cecilia klooster te Tiel, en drie religieusen, waarbij desen op verzoek van Roelof van Eck verklaren dat diens vader, wijlen Dirk van Eck, tijdens den Kleefschen oorlog met zijn gezin in dit klooster is gevlucht en aldaar in 1542 is overleden. Zandwijk. 13 Juni 1570, 44; 1 stuk
        Zie afschrift nr. IV.
      - Attestatie van Burgemeesteren, Schepenen en Raad van Nijmegen, waarbij dezen op verzoek van Roelof van Eck verklaren dat in het register van de Ridderschap van het kwartier van Nijmegen voor het dorp Eck staan vermeld Derck en Jan van Eck, erfgenamen van Arend van Eck. 17 September 1569, 45; 1 stuk
        Zie afschrift nr. V.
      - Attestatie van Albert van Eck, waarbij deze op verzoek van Diederik van Eck verklaart dat hun resp. vaders, wijlen Roelof en Adriaan van Eck, broeders zijn geweest en de hun door hun ouders nagelaten goederen met hun anderen broeder en hun zusters gelijkelijk hebben gedeeld. Arnhem. 24 November 1593, 46
        Zie afschrift nr. VI.
      - Attestatie van Gosen van Setten, te Wijk, en Johan van Hattum, te Wiel, waarbij dezen op verzoek van Diederik van Eck, te Arnhem, verklaren dat wijlen Roelof en Adriaan van Eck wettige broeders zijn geweest en te Maurik hebben gewoond. Wijk bij Duurstede. 29 November 1593, 47; 1 stuk
        Zie afschrift nr. VII.
      - Attestatie van Elisabeth van Eck, wed. van Herman van Leeuwen, zuster van wijlen Roelof en Adriaan van Eck, waarbij deze op verzoek van haar neef Diederik van Eck, te Arnhem, verklaart dat bovengenoemde Roelof en Adriaan wettige broeders zijn geveest. 26 November 1593, 48; 1 stuk
        Zie afschrift nr. VIII.
      - Attestatie van Maria van Eck, echtg. van Cornelis van Leeuwen, waarbij deze op verzoek van Diederik van Eck, te Arnhem, verklaart dat haar vader, wijlen Roelof van Eck, te Maurik, en haar oom, wijlen Adriaan van Eck, wettige broeders zijn geweest en de nalatenschap van hun ouders hebben gedeeld. 26 November 1593, 49; 1 stuk
        Zie afschrift nr. IX.
      - Extract uit het Ridderboek, berustende op de Kanselarij van Gelderland, en vermeldende d.d. 9 Mei 1555: Gerrit van Eck, te Hien; Herman van Eck, te Rijswijk; Roelof van Eck, te Maurik; Marten van Eck en Gerrit van Eck, de Jonge, te Rijswijk. (17de eeuw), 50; 1 stuk
      - Beschrijvingsbrief aan Roelof van Eck, te Maurik, voor den kwartierdag van het kwartier van Nijmegen te Nijmegen op 8 October 1570 e.v. Nijmegen. 2 October 1570, 51; 1 stuk
      - Beschrijvingsbrief aan Roelof van Eck, te Maurik, voor den landdag der Staten van Gelderland te Arnhem op 26 November 1570 e.v. Arnhem. 22 October 1570, 52; 1 stuk
      - Beschrijvingsbrief aan Roelof van Eck, te Maurik, voor den landdag der Staten van Gelderland te Nijmegen op 24 Juni 1570 e.v. 26 Mei 1570, 53; 1 stuk
      - Beschrijvingsbrief aan Roelof van Eck, te Maurik, voor den landdag der Staten van Gelderland te Arnhem op 3 September 1578 e.v. Arnhem. 20 Augustus 1578, 54; 1 stuk
      - Beschrijvingsbrief aan Roelof van Eck, te Maurik, voor een vergadering te Nijmegen op 3 Juli 1570 e.v. Nijmegen. 15 Juni 1570, 55; 1 stuk
      - Verklaring van den griffier van het Hof van Gelderland, volgens welke zich in de griffie der Kanselarij geen oudere Ridderboeken bevinden dan die, aanvangende op 9 Mei 1555. 26 Mei 1687, 56; 1 stuk
      - Attestatie van Adriaan van Maurik, waarbij deze verklaart van Jan van Hattem, den Ouden, te hebben vernomen dat Arend en Steven van Eck te Eck woonachtig waren. 28 Maart 1569, 57; 1 stuk
        Zie afschrift nr. X.
      - Attestatie van Willem van Hattem Dirksz., waarbij deze verklaart dat hij van zijn oom, Johan van Hattem den Ouden, heeft vernomen dat Roelof van Ecks grootvader, Dirk van Eck de Oude, en de voorouders van wijlen Cornelis van Eck tot één geslacht hebben behoord. 4 Juli 1570, 58; 1 stuk
        Zie afschrift nr. XI.
      - Acte van verlij ten behoeve van Johan Karel van Eck, kolonel van een regiment cavalerie, na afstand door diens broeder Lubbert van Eck, kolonel als voren, net het goed Te Schoonhoven, alias genaamd Nergena, te Bennekom. Utrecht. 8 April 1699. Copie (ca. 1700), 59; 1 stuk
      - Estimatie van het huis Nergena en daarbij behoorende goederen te Bennekom, gedaan ter instantie van Johan Karel van Eck. 29 December 1699, 60; 1 stuk
      - Verklaring van onbezwaard van het goed en erf Te Schoonhoven, alias genaamd Nergena, te Bennekom, waarmede Johan Karel van Eck op 8 April 1699 is beleend. Utrecht. 13 October 1699, 61; 1 stuk
      - Brief van Carel Bentinck aan Diederik van Eck, betreffende militaire en familie-aangelegenheden. Arnhem. 22 Augustus 1627, 62; 1 stuk
        Zie afschrift nr. XII.
      - Kennisgeving aan Lubbert van Eck, kapitein te Arnhem, van het overlijden op 23 Juni 1638 van Johan Torck, heer van Hemert, Delwijnen en Monnikenland, door diens weduwe Ermgard van Wijlich. Bommel. 23 Juni 1638, 63; 1 stuk
        Zie afschrift nr. XIII.
      - Kennisgeving aan Lubbert van Eck, sergeant majoor en kapitein in het leger bij Venlo, van het sneuvelen op 1 October 1646 bij de stad Venlo van Rutger van Randwijck, heer van Nederhemert, sergeant majoor en ritmeester, door diens weduwe Maria Torck van Hemert. Nijmegen. 6 October 1646, 64; 1 stuk
        Zie afschrift nr. XIV.
      - Kennisgeving aan Lubbert van Eck, sergeant majoor van het Geldersche regiment en gouverneur van de stad Emmerik, te Emmerik, van het overlijden op 21 November 1652 van diens zuster Sibilla van Eck, weduwe van wijlen Joost van Haeften, door haar zoons Derck en Johan van Haeften. Arnhem. 29 November 1652, 65; 1 stuk
        Zie afschrift nr. XV.
      - Kennisgeving aan Lubbert van Eck, sergeant majoor, kapitein en gouverneur van de stad Emmerik, te Emmerik, van het overlijden op 15 Juli 1661 van Ermgard van Wijlich, vrouwe van Nederhemert en weduwe van Johan Torck, door haar drie schoonzoons Wilhelm Thomas van Quadt van Wickraedt, Frederik Hendrik van Randwijck en Zeg er van Rechteren Almelo. Zalt Bommel. 17 Juli 1661, 66; 1 stuk
        Zie afschrift nr. XVI.
      - Kennisgeving aan Lubbert van Eck, gouverneur en kapitein te Emmerik, van het overlijden op 29 December 1662 van Otto Frederik van Zevender, heer van Kenenburg, door diens weduwe Anna Ermgard van Raesfeld. 's-Gravenhage. 30 December 1662, 67; 1 stuk
        Zie afschrift nr. XVII.
      - Kennisgeving aan Lubbert van Eck, gouverneur van de stad Emmerik, te Emmerik, van het overlijden op 25 Augustus 1666 van Johan van Stepraedt, heer van Doddendael, Indoornick, Varick, Lathum en Loo, door Peter Reinder, Johanna Maria en Anna Catharina van Stepraedt, en Antony van Lynden van Cronenburch. Laekhuisen. 28 Augustus 1666, 68; 1 stuk
        Zie afschrift nr. XVIII.
      - Kennisgeving aan Lubbert van Eck, gouverneur van de stad Emmerik, te Emmerik, van het overlijden op 20 November 1666 van Sandrina van Stepraedt, vrouwe van Cronenburch, Loenen, Gronsvoort, Teccop enz., weduwe van Antony van Lynden, door haar drie kinderen Reinhard, Antony en J. W. van Lynden. Gronsvoort. 22 November 1666, 69; 1 stuk
        Zie afschrift nr. XIX.
      - Request van Johan Karel van Eck tot Nergena, gericht tot de "Jonckeren en Riddermatigen des Ampts Ede", houdende nader verzoek om als ambtsjonker in het ambt Ede te worden toegelaten Met appointement. Arnhem. 4 Februari 1701, 70; 1 stuk
        Met bijlagen 71 - 75.
        Ingewilligd.